【裁判字號】    99,消債更,176
【裁判日期】    991230
【裁判案由】    更生事件
【裁判全文】
臺灣臺北地方法院民事裁定           99年度消債更字第176號
聲  請  人  鄒秀珠
即債務人
代  理  人  黃正琪律師
上列聲請人因消費者債務清理事件聲請更生及保全處分，本院裁
定如下：
    主  文
更生及保全處分之聲請均駁回。
聲請費用由聲請人負擔。
    理  由
一、按債務人對於金融機構因消費借貸、自用住宅借款、信用卡
    或現金卡契約而負債務，在聲請更生或清算前，應提出債權
    人清冊，以書面向最大債權金融機構請求協商債務清償方案
    ，並表明共同協商之意旨；另債務人不能清償債務或有不能
    清償之虞者，得依本條例所定更生或清算程序，清理其債務
    ；自債務人提出協商請求之翌日起逾三十日不開始協商，或
    自開始協商之翌日起逾九十日協商不成立，債務人得逕向法
    院聲請更生或清算。又聲請更生或清算不合程式或不備其他
    要件者，法院應以裁定駁回之，但其情形可以補正者，法院
    應定期間先命補正，消費者債務清理條例（下稱消債條例）
    第151 條第1 項、第3 條、第153 條、第8 條分別定有明文
    。
二、本件聲請意旨略以：其曾於民國99年7 月8 日向最大債權銀
    行台新國際商業銀行申請協商，然該行於同年月9 日發函通
    知聲請人不符申請資格。聲請人自提出協商請求翌日起逾30
    日無法開始協商，且無擔保或無優先權之債務總額未逾新台
    幣（下同）1,200 萬元，復未經法院裁定開始清算程序或宣
    告破產，爰依消債條例第153 條之規定聲請裁定准予更生並
    聲請保全處分。
三、經查：聲請人主張其曾於99年7 月8 日向最大債權銀行台新
    國際商業銀行申請協商，然該行於同年月9 日發函通知聲請
    人不符申請資格而逾30日無法協商乙節，固有該行退件通知
    函1 件在卷可查。惟依聲請人所提出之財團法人金融聯合徵
    信中心前置協商專用債權人清冊所載，並無任何對於金融機
    構因消費借貸、自用住宅借款、信用卡或現金卡契約所負債
    務。而聲請人所提出之本院99年度司促字第11324 號、99年
    司促字第20389 號支付命令，債權人分別為正泰資產管理有
    限公司及匯誠第二資產管理股份有限公司，亦均非屬金融機
    構，顯與消債條例第151 條第1 項、第153 條所定要件不符
    。故本件聲請，尚與前述聲請更生之要件不符，應予駁回。
    又本件更生之聲請既經駁回，其保全處分之聲請，即失所附
    麗，亦併予駁回，附此敘明。
四、爰裁定如主文。
中    華    民    國    99    年    12    月    30    日
                  民事第三庭    法  官  汪怡君
以上正本係照原本作成
如對本裁定抗告須於裁定送達後10日內向本院提出抗告狀，並繳
納抗告費新臺幣1,000元
中    華    民    國    99    年    12    月    30    日
                                書記官  馮姿蓉

司法院資訊處製作；財團法人民間司法改革基金會備份。
